Inventaris van de waterbouwarchieven van de Bouwdienst Rijkswaterstaat (1975) 1990-2005
Nationaal Archief, Den Haag
- Waterstaat, 028
  - Infrastructurele werken, 7.4
    - Het opstellen van richtlijnen voor aanleg en onderhoud van infrastructurele werken. 1945 -, 528
      - Economische kostenanalyse grootschalige depots II, Waterbouwnummer 911 1995-1998
        - Dossiers, 213; omslag
          - Evaluatierapport opdrachtrealisatie 1998, 911DOC-009
      - Ontwikkeling methodiek risicobepaling bermen, Waterbouwnummer 1158 1996-1998
        - Dossiers, 292; omslag
          - Projectplan ontwikkeling methodiek risicobepaling bermen, met inventarislijst 1996, 1158DOC-001
          - Aanbiedingsbrief en eindrapportage 1998, 1158DOC-002
          - Evaluatierapport opdrachtrealisatie 1998, 1158DOC-003
      - Advisering Dienst Weg- en Waterbouw (DWW) - project sterkte en belasting waterkering, Waterbouwnummer 8363 2003-2004
        - Dossiers, 636; omslag
          - Aanmelding prospect, met inventarislijst 2004, 8363DOC-001
          - Projectplan sterkte en belasting waterkeringen 2003, 8363DOC-002
          - Inventarisatie en plan van aanpak 2003, 8363DOC-003
          - Afmelding prospect 2004, 8363DOC-004
      - Model voor vaststellen storttarieven baggerspeciedepots 1996-1997
        - Dossiers, 642; omslag
          - Prospectaanmelding, met inventarislijst 1996, DOC-001
          - Plan van aanpak 1996, DOC-002
          - Tarievenmodel rapport 1997, DOC-003
          - Storttarief depot IJsseloog voorbeeldorgaan 1997, DOC-004
          - Memo betreffende de storttarieven baggerspecie eindrapportage, eindrapportage ontbreekt 1997, DOC-005
    - Het opstellen van richtlijnen met betrekking tot aanleg en beheer van vaarwegen. 1977 -, 529
      Bron: Instellingsbeschikking directeur-generaal van de Rijkswaterstaat.
      Product: Richtlijnen en aanbevelingen voor de afmetingen, vormgeving en inrichting van sluizen van de CEMT- klassen I t/m IV.
      Opm. RIO: De richtlijnen worden binnen de CVB door werkgroepen opgesteld.
      - Kennisontwikkeling multi criteria methodes (MCA), Waterbouwnummer 677 1994-1995
        - Dossiers, 129; omslag
          - Projectplan, met inventarislijst 1994, 677DOC-001
          - MCA methoden in beslissingsondersteunend systeem voor discrete alternatieven (BOSDA) 1995, 677DOC-002
          - Benaderigslogaritme voor het bepalen van een optimale set van maatregelen 1995, 677DOC-003
          - Projectplan "Benaderingsalogaritme voor optimale set van maatregelen" 1995, 677DOC-004
      - Kennisontwikkeling steekproeven, Waterbouwnummer 682 1994-1997
        - Dossiers, 130; omslag
          - Opdrachtaanmelding kennisontwikkeling steekproeven, met inventarislijst 1994, 682DOC-001
          - Projectplan steekproeven 1994, 682DOC-002
          - Notitie kennisontwikkeling steekproeven 1997, 682DOC-003
          - Voorstel afmelding met evaluatierapport opdrachtrealisatie 1997, 682DOC-004
          - Notitie afmelding 1997, 682DOC-005
        - Dossier 718DOC-001. Rapport expertmetingen ,Waterbouwnummer 718, met inventarislijst, 1998; 152; stuk
      - Toepassing numerieke hydraulische modellen, Waterbouwnummer 1064 1996-1998
        - Dossiers, 260; omslag
          - Prospectaanmeldingsformulier, met inventarislijst 1996, 1064DOC-001
          - Toekenning urenbudget prospect 1996, 1064DOC-002
          - Opdrachtaanmeldingsformulier en toegekend urenbudget 1996, 1064DOC-003
          - Projectplan 1997, 1064DOC-004
          - Wijzigingsformulier en toegekend urenbudget 1997, 1064DOC-005
          - Wijzigingsformulier en toegekend urenbudget 1997, 1064DOC-006
          - Nota opdrachtbeeindiging 1998, 1064DOC-007
          - Afmelding opdracht 1998, 1064DOC-008
        - Dossier 1676DOC-001. Eindrapport veiligheidsanalyse steenzettingen, Waterbouwnummer 1676, met inventarislijst, 2001; 453; stuk
      - Handboek gezette steenbekleding, Waterbouwnummer 1699 2000-2003
        - Dossiers, 647
          - Overeenkomst werkzaamheden samenstellen handboek steenzettingen, met inventarislijst 2000, 1699DOC-001
          - Offerte samenstellen handboek steenzettingen 2000, 1699DOC-002
          - Herziene financiële aanbieding 2000, 1699DOC-003
          - Plan van aanpak 2000, 1699DOC-004
          - Contractmutatieformulier 001 2001, 1699DOC-005
          - Contractmutatieformulier 002 2002, 1699DOC-006
          - Contractmutatieformulier 003 2003, 1699DOC-007
        - Dossier 1699DOC-008. Technisch rapport steenzetting, ontwerp, toetsing en achtergronden, 2003; 648
      - Kennisontwikkeling Geo-zandelement, Waterbouwnummer 1700 2000-2004
        - Dossiers, 489
          - Geocontainers kleinschalige proeven in de Brutusbak, met inventarislijst 2000, 1700DOC-001
          - Geocontainers analyse resultaten Brutusbakproeven 2001, 1700DOC-002
          - Storten van geocontainers in stroming en golven 2001, 1700DOC-003
          - Geocontainers meetrapport 2001, 1700DOC-004
          - Geotechnische stabiliteit geocontainers, analyse modelonderzoek in Venetiëfaciliteit 2001, 1700DOC-005
        - Dossiers, 490
          - Veldmetingen storten geocontainers in Kandiadam 2002, 1700DOC-006
          - Grootschalige zandlichamen, analyse veldmetingen Kandiadam 2002, 1700DOC-007
          - Praktijkproef continue geotubes fase 1: haalbaarheid proefproject 2002, 1700DOC-008
          - Resultaten geocontaineronderzoek 2003, 1700DOC-009
          - Afrondende studies geocontaineronderzoek 2003, 1700DOC-010
          - Verklaring van overdracht 2004, 1700DOC-011
      - Kennisontwikkeling met betrekking tot meervoudig ruimtegebruik Zuidwest-Nederland 2 / Zee en land meervoudig benut, Waterbouwnummer 1727 2000-2003
        - Dossiers, 500
          - Projectplan Bouwdienst, met inventarislijst 2000, 1727DOC-001
          - Aanmelding opdracht 2000, 1727DOC-002
          - Afwijkingsrapport 2001, 1727DOC-003
          - Afwijkingsrapport proces 200 2001, 1727DOC-004
          - Beknopt verslag gehele project 2002, 1727DOC-005
          - Afwijkingsrapport 2002, 1727DOC-006
          - Verslag initiatiefgroep 19 juni 2002 en uitnodiging voor 16 september 2002 2002, 1727DOC-007
          - Afwijkingsrapport 2002, 1727DOC-008
          - Evaluatierapport opdrachtrealisatie (proces 200) 2002, 1727DOC-009
          - Projectdocumentatielijst 2003, 1727DOC-010
          - Afronding opdrachtformulier 2003, 1727DOC-011
        - Dossier OTB-2002-042-U. Ontwerpregel teenbestorting bij een ondiep, flauw voorland, Waterbouwnummer 7234, met inventarislijst, 600; stuk
        - Dossier SMAO P-03-008. Rapport "Het perspectief van burger en gemeente bij beton- en metselzandwinningen" met betrekking tot het Onderzoek sociaal maatschappelijke aspecten van ontgrondingen, Waterbouwnummer 7235, met invenatislijst, 2003; 601; stuk
        - Dossier PBR-PVONI-T-003. Nota Risico analyse prestatiebestek vast onderhoud "nat" dienstkring Schelde-Rijn, Waterbouwnummer 8262, met inventarislijst, 2003; 626; stuk
      - Maatschappelijke kosten/baten analyse waterbodems (MKBA) inzake tien jarenscenario's (TJS), Waterbouwnummer 8984 2002-2005
        - Dossiers, 641; omslag
          - Aanmelding opdracht 2003, 8984DOC-001
          - Projectplan 2004, 8984DOC-002
          - Rapportage spankrachtstudie 2002, 8984DOC-003
          - Startprotocol 2004, 8984DOC-004
          - Offerte aanvraag waterhuishoudkundige aspecten waterbodems 2004, 8984DOC-005
          - Offerte onderzoek waterhuishoudkundige aspecten van de maatschappelijke kosten baten analyse (MKBA) 2004, 8984DOC-006
          - Projectplan waterhuishoudkundige aspecten van de MKBA 2004, 8984DOC-007
          - Slotprotocol 2005, 8984DOC-008
    - Het aanleggen en verbeteren van kunstwerken ten behoeve van de verkeersinfrastructuur. 1945 -, 540
      Opm. RIO: Het gaat om tunnels; bruggen; viaducten; aquaducten; sluizen; stuwen; Voor een fasering van de handeling zie H13.
      - Dossier 764DOC-001. Kennisoverdracht NIWS (risico analyse van opdrijven van de afvoerleiding van gemaal Leemans), Waterbouwnummer 764, met inventarislijst, 1995; 166; stuk
      - Probabilistische benadering granulering toplaag oeverontwerp, Waterbouwnummer 1200 1997-1998
        - Dossiers, 303; omslag
          - Projectplan, met inventarislijst 1997, 1200DOC-001
          - Eindrapport 1998, 1200DOC-002
          - Projectafmelding 1998, 1200DOC-003
        - Dossier 1490DOC-005. Definitieve beoordeling van veiligheidsrisico ' s op basis van de Beleidsrichtlijn plaatsing windturbines (risico analyses), Waterbouwnummer 1490, met inventarislijst, 1999; 400; stuk
      - Overijssel
        - Advies pomp- en aflaatwerken sluizen Twentekanaal (APAST), Waterbouwnummer 699 1994-1996
          - Dossiers, 132; omslag
            - Aanmeldingsformulier APAST 1994, 699DOC-001
            - Project APAST, hydraulische studie 1995, 699DOC-002
            - Evaluatierapport 1996, 699DOC-003
      - Utrecht
        - Milieurisico's milieu effect rapportage (MER) Beatrixsluizen Lekkanaal, Waterbouwnummer 1771 2000-2001
          - Dossiers, 519; omslag
            - Projectplan, met inventarislijst 2000, 1771DOC-001
            - Opdrachtaanmelding 2000, 1771DOC-002
            - Eindrapport milieurisico's MER Prinses Beatrixsluizen Lekkanaal 2001, 1771DOC-003
            - Evaluatierapport opdrachtrealisatie 2001, 1771DOC-004
      - Noord-Holland
        - Toets risico analyse Wijkertunnel, Waterbouwnummer 700 1993-1995
          - Dossiers, 133; omslag
            - Ontwerpnota, opdrijven, transport, afzinken en onderstromen Wijkertunnel 1993, 700DOC-001
            - Bijlagen bij ontwerpnota zie 001 1993, 700DOC-002
            - Wijkertunnel risico analyse 1994, 700DOC-003
          - Dossiers, 134
            - Foutenboom transport en afzinken Wijkertunnel 1994, 700DOC-004
            - Wijkertunnel gebundeld design review 1995, 700DOC-005
            - Draaiboek transport tunnelelementen Wijkertunnel 1995, 700DOC-006
        - Ontwerpfase bodem- en oeververdediging Zuider- en Kleine Sluis, Waterbouwnummer 751 1992-1997
          - Dossiers, 163
            - Projectopdracht renovatie Zuider- en Kleine Sluis 1992, 93009
            - Projectopdracht renovatie Zuider- en Kleine Sluis projectrenovatie Noordzeesluizen te IJmuiden 1993, 93013
            - Renovatie bodembescherming 1994, 94012
            - Programma van eisen 1994, 94014
            - Beslisdocument definitiefase 1994, 94021
            - Voorontwerp renovatie bodem- en oeverbescherming 1995, 94021
            - Ontwerpnota renovatie bodem- en oeverbescherming 1995, 95100
          - Dossiers, 164
            - Afwijkingsrapport 1 1995, 95104
            - Bestek inschrijfstaat 1995, 96053
            - Bestekstekeningen 1995, 96054
          - Dossiers, 165
            - Nota van inlichtingen 1995, 96056
            - Werkbestek 1995, 96056
            - Hoeveelhedenboek Civiel Nat 1996, 96057
            - Voortgangsrapportage 1996, 96065
            - Afmelding opdracht 1997, 97001
          - Dossier 1046DOC-001. Eindrapport beschikbaarheidsanalyse gemaal IJmuiden, Waterbouwnummer 1046, met inventarislijst, 1997; 254; stuk
          - Dossier 1581DOC-003. Definitief e indrapport Risman quick scan uitbreiding gemaal IJmuiden, Waterbouwnummer 1581, met inventarislijst, 2000; 420; stuk
      - Zuid-Holland
        - Dossier 468DOC-001. Risico analyse van de planning van de Willem spoortunnel Rotterdam van de Nederlandse Spoorwegen (NS), Waterbouwnummer 468, met inventarislijst, 1992; 78; stuk
        - Morfologie 2e Heinenoordtunnel, Waterbouwnummer 671 1994
          - Dossiers, 128
            - Projectplan, met inventarislijst 1994, 671DOC-001
            - Eindrapportage 1994, 671DOC-002
            - Overzicht gegevens 15 april 1994 1994, 671DOC-003
            - Nota riviermorfologie 1994, 671DOC-004
          - Dossier 902DOC-001. Risico analyse aansluitende wegen T weede Beneluxtunnel en bijlagen, Waterbouwnummer 902, met inventarislijst, 1996; 210; stuk
          - Dossier 1167DOC-001. Eindrapport risico analyse sluitingsoperatie Haringvlietsluizen, Waterbouwnummer 1167, met inventarislijst, 1998; 295; stuk
          - Dossier 1448DOC-002. Eindrapport risico evaluatie Benelux- en Noordtunnel, Waterbouwnummer 1448, met inventarislijst, 1999; 390; stuk
          - Dossier PBR.A15.DBR.3.004. Rapport evaluatie project "Reconstructie Dintelhavenbrug", Waterbouwnummer 7268, met inventarislijst, 2002; 611; stuk
      - Zeeland
        - Renovatie Middensluis te Terneuzen, Waterbouwnummer 826 1995-1998
          - Dossier 826DOC-001. Prospectaanmelding, met inventarislijst, 1995; 168; omslag
          - Dossiers, 169
            - Opdrachtgegevens en urenbudget 1996, 826DOC-002
            - Prospect afmelding 1998, 826DOC-003
            - Advies bodembescherming Middensluis 1997, 826DOC-004
        - Risico analyse kosten instandhouding stormvloedkering Oosterschelde, Waterbouwnummer 951 1996
          - Dossiers, 221
            - Plan van aanpak, instandhoudingsplan Oosterscheldekering, met inventarislijst 1996, 951DOC-001
            - Instandhoudingsplan Oosterscheldekering 1996, 951DOC-002
            - Instandhoudingsplan Oosterscheldekering, bijlage algemeen 1996, 951DOC-003
            - Instandhoudingsplan Oosterscheldekering, bijlage betonconstructie 1996, 951DOC-004
            - Instandhoudingsplan Oosterscheldekering, bijlage staalconstructie 1996, 951DOC-005
          - Dossiers, 222
            - Instandhoudingsplan Oosterscheldekering, bijlage elektrotechniek 1996, 951DOC-006
            - Instandhoudingsplan Oosterscheldekering, bijlage werktuigbouwkunde 1996, 951DOC-007
            - Instandhoudingsplan Oosterscheldekering, bijlage diversen 1996, 951DOC-008
            - Instandhoudingsplan Oosterscheldekering, bijlage Waterbouw 1996, 951DOC-009
            - Instandhoudingsplan Oosterscheldekering, bijlage risico analyse 1996, 951DOC-010
        - Beheer en onderhoudsplan stormvloedkering Oosterschelde Natte Waterbouw, Waterbouwnummer 981 1996-1998
          - Dossiers, 234
            - Afwijkingsrapport, met inventarislijst 1998, 981DOC-001
            - Beheer en onderhoudsplan Waterbouw Oosterscheldekering 1997, 981DOC-002
            - Overdrachtsbrief (stand van zaken) 1997, 981DOC-003
            - Aanbieding HKV 1997, 981DOC-004
            - Oorspronkelijke opdrachtaanmelding 1996, 981DOC-005
            - Herziening aanbieding HKV 1998, 981DOC-006
            - Herziening aanbieding HKV (kopie Bouwdienst) 1998, 981DOC-007
            - Opzet beheer en onderhoudsplan 1998, 981DOC-008
            - Agenda bijeenkomst 9 februari 1998 1998, 981DOC-009
            - Voortgangsrapportage 1998, 981DOC-010
            - Voortgangsrapportage 1998, 981DOC-011
            - Begeleidingsbrief concept rapport 1998, 981DOC-012
            - Begeleidingsbrief concept rapport 1998, 981DOC-013
            - Vragenlijst bij concept rapport 1998, 981DOC-014
            - Agenda bijeenkomst 20 april 1998 1998, 981DOC-015
            - Complete literatuurlijst 1998, 981DOC-016
            - Begeleidingsbrief definitief rapport 1998, 981DOC-017
            - Definitief rapport 1998, 981DOC-018
            - Definitief rapport (figuren) 1998, 981DOC-019
            - Begeleidingsbrief rapport aan Vereeke 1998, 981DOC-020
            - Begeleidingsbrief rapport aan Poortvliet 1998, 981DOC-021
            - Begeleidingsbrief rapport aan Van der Maas 1998, 981DOC-022
            - Begeleidingsbrief rapport aan Vrisou 1998, 981DOC-023
            - Begeleidingsbrief rapport aan overige betrokkenen 1998, 981DOC-024
            - Afmelding opdracht 1998, 981DOC-025
        - Toetsing Westerscheldetunnel door commissie veiligheid, Waterbouwnummer 1114 1997
          - Dossiers, 277
            - Aanmeldingsformulier, met inventarislijst 1997, 1114DOC-001
            - Afwijkingsrapport 1997, 1114DOC-002
            - Deskundigencommissie veilgheidsaspecten gebruiksfase Westerscheldetunnel 1997, 1114DOC-003
            - Veiligheidsfilosofie Westerscheldetunnel 1997, 1114DOC-004
            - Rapportage veiligheidsaspecten gebruiksfase Westerscheldetunnel 1997, 1114DOC-005
            - Normen risico's verkeersdeelnemers in Westerscheldetunnel 1997, 1114DOC-006
            - Advies van de deskundigencommissie met betrekking tot veiligheidsmaatregelen 1997, 1114DOC-007
            - Afsluiting commissie veiligheid 1997, 1114DOC-008
            - Evaluatierapport opdrachtrealisatie 1997, 1114DOC-009
        - Milieu effect rapportage (MER) boorspecie Westerscheldetunnel oeververbinding (WOV), Waterbouwnummer 1119 1997-1999
          - Dossiers, 278
            - Aanbieding projectplan, met inventarislijst 1997, 1119DOC-001
            - Startnotitie boorspecie Westerscheldetunnel 1997, 1119DOC-002
            - MER boorspecie samenvatting 1998, 1119DOC-003
            - MER boorspecie hoofdrapport 1998, 1119DOC-004
            - Richtlijnen MER 1997, 1119DOC-005
            - Hergebruik definitief rapport 1998, 1119DOC-006
            - Verspreiding boorspecie 1997, 1119DOC-007
            - Evaluatierapport opdrachtrealisatie 1999, 1119DOC-008
          - Dossier 1323DOC-003. Startdocument risicomanagement Westerscheldetunnel, Waterbouwnummer 1323, 1999; 355; stuk
          - Dossier 7249DOC-001. Rapport risico analyse vervanging besturingscomputers Oosterscheldekering, Waterbouwnummer 7249, met inventarislijst, 2002; 603; stuk
          - Dossier 7258DOC-001. Rapport risico analyse hefdeuraandrijvingen van het Kreekraksluizencomplex, Waterbouwnummer 7258, met inventarislijst, 2002; 607; stuk
      - Noord-Brabant
        - Dossier 850DOC-001. Risico analyse stuw Lith, Waterbouwnummer 850, met inventarislijst, 1996; 190; stuk
        - Dossier 1266DOC-004. Definitief rapport risico analyse sluis Engelen, Waterbouwnummer 1266, met inventarislijst, 1999; 321; stuk
      - Limburg
        - Oeveraanpassing voorhaven Born / Maasbracht (Momaro = modernisering Maasroute), Waterbouwnummer 985 1994-1998
          - Dossiers, 235
            - Probleemanalyse, met inventarislijst 1994, 985DOC-001a
            - Opdrachtaanmeldingsformulier 1995, 985DOC-001b
            - Projectplan 1995, 985DOC-001c
            - Voorontwerpnota 1995, 985DOC-001d
            - Tekeningen voorhaven fase 1 1995, 985DOC-001e
            - Waterbouw opdracht wijzigingsformulier 1996, 985DOC-001
            - Waterbouw opdracht wijzigingsformulier 1996, 985DOC-002
            - Extra werkzaamheden ten behoeve van de voorhavens te Born en Maasbracht 1996, 985DOC-003
            - Projectplan 1996, 985DOC-004
            - Waterbouw opdracht wijzigingsformulier 1996, 985DOC-005
            - Resultaat definitiefase 1997, 985DOC-006
            - Voorontwerpnota 1997, 985DOC-007
          - Dossiers, 236
            - Ontwerpnota 1997, 985DOC-008
            - Afwijkingsrapport 1996, 985DOC-009
            - Voorhavens Born-Maasbracht natte werken, nadere beschrijving 1997, 985DOC-010
            - Bewijsdocument toetsing 1997, 985DOC-011
            - Tekeningen 1997, 985DOC-012-016
            - Lekkage / afschuiven van de oeverbekleding 1997, 985DOC-017
            - Resultaat definitiefase toetsing 1997, 985DOC-018
            - Voorontwerpnota toetsing 1997, 985DOC-019
            - Ontwerpnota toetsing 1997, 985DOC-020
            - Bestek civiel nat 1998, 985DOC-021
            - Afwijkingsrapport 1997, 985DOC-022
            - Afwijkingsrapport 1998, 985DOC-023
            - Afmelding opdracht 1998, 985DOC-024
            - Opdrachtbeeindiging 1997, 985DOC-025
            - Klanten oordeels registratie formulier opdrachtbeëindiging 1997, 985DOC-026
          - Dossier 1174DOC-001. Eindrapport risico analyse kunstwerken Zandmaas / Maasroute, Waterbouwnummer 1174, met inventarislijst, 1997; 296; stuk
    - Het aanleggen en verbeteren van vaarwegen en havens. 1945 -, 541
      Opm. RIO: Het gaat om vaargeulen naar de zeehavens; baggerwerk in rivieren en kanalen; havens; kanalen en kanalisaties (bochtafsnijdingen); kaden. Voor een fasering van de handeling zie H13.
      - Risico analyse Zeevaart, Waterbouwnummer 1380 1998
        - Dossiers, 364; omslag
          - Protocol, met inventarislijst 1997, 1380DOC-001
          - Achtergronddocument 1997, 1380DOC-002
        - Dossier 1679DOC-003. Eindrapport hydraulische berekeningen rivier en land, Waterbouwnummer 1679, met inventarislijst, 2000; 454; stuk
      - Groningen
        - Second opinion Eemshaven, Waterbouwnummer 1204 1997-1999
          - Dossiers, 305; omslag
            - Prospectaanmeldingsformulier, met inventarislijst 1997, 1204DOC-001
            - Toezending concept rapportage aan Hoogland 1997, 1204DOC-002
            - Reactie op concept rapportage 18 juli 1997 1997, 1204DOC-003
            - Definitieve rapportage second opinion: investeringskosten, maritiem perspectief Eemshaven 1997, 1204DOC-004
            - Klanten oordeels registratie formulier 1997, 1204DOC-005
            - Prospectafmelding 1999, 1204DOC-006
        - Second opinion buitendijks dreggen Eemshaven Oost, Waterbouwnummer 1239 1997-1998
          - Dossiers, 313
            - Prospectaanmelding, met inventarislijst 1997, 1239DOC-001
            - Tekeningen bij bestek nr. 4541997 1997, 1239DOC-002
            - Bijlage 1 en 2 bij bestek 1997, 1239DOC-003
            - Bestek buitendijks brengen Eemshaven Oost 1997, 1239DOC-004
            - Nota van inlichtingen 1997, 1239DOC-005
            - Inschrijvingsstaat bestek 1997, 1239DOC-006
            - Definitieve aanbieding 1997, 1239DOC-007
            - Opdracht van Rijkswaterstaat Directie Noord 1997, 1239DOC-008
            - Definitief eindrapport 1998, 1239DOC-009
            - Getekend voorblad eindrapport 1998, 1239DOC-010
            - Afmelding opdracht 1998, 1239DOC-011
        - Advisering ophogen havendammen Eemshaven, Waterbouwnummer 7319 2002-2004
          - Dossiers, 621
            - Aanmelding opdracht 2002, 7319DOC-001
            - Afronding opdracht 2004, 7319DOC-002
      - Friesland
        - Onderzoek brakke zone Afsluitdijk (BRAK), Waterbouwnummer 1798 2000-2003
          - Dossiers, 526
            - Aanmelding prospect 2000, 1798DOC-001
            - Offerte schetsontwerpen BRAK 2000, 1798DOC-002
            - Aanbieding planstudie 2000, 1798DOC-003
            - Aanmeldiing opdracht 2000, 1798DOC-004
            - Brief inzet ontwerpteam 2000, 1798DOC-005
            - Rapport verkenning van een natuurlijker zoet-zout overgang rond de Afsluitdijk 2000, 1798DOC-006
            - Rapport ecosysteembeschrijving IJsselmeer en Waddenzee 2000, 1798DOC-007
            - Definitiestudie spui Afsluitdijk 2000, 1798DOC-008
            - Kansen voor herstel van zout-zoet overgangen in Nederland 2000, 1798DOC-009
            - Protocol 2001, 1798DOC-010
            - Afwijkingsrapport 2001, 1798DOC-011
            - Afsluitdijk schetsontwerpen Brak fase 2 lokatieschetsen 2001, 1798DOC-012
          - Dossiers, 527
            - Afsluitdijk schetsontwerpen Brak fase 1 bouwstenen ontwerp 2001, 1798DOC-013
            - Opties Brak 2001, 1798DOC-014
            - Voorlopig beoordelingskader 2001, 1798DOC-015
          - Dossiers, 528
            - Landschap van de Afsluitdijk 2001, 1798DOC-016
            - Optimalisatieslag ontwerpopties spuimiddel Afsluitdijk 2001, 1798DOC-017
            - Startnotitie MER extra spuicapaciteit Afsluitdijk 2001, 1798DOC-018
            - Ecologische afweging grootschalige brakwaterzone in Noord-Nederland 2001, 1798DOC-019
          - Dossiers, 529
            - De zoet-zout grens overbrugd 2001, 1798DOC-020
            - Verbetering van vismigratie door de Afsluitdijk: wat wil de vis? 2001, 1798DOC-021
            - De Afsluitdijk als schakel tussen zoet en zout 2002, 1798DOC-022